臺灣新竹地方法院刑事判決
109年度易字第710號
公  訴  人  臺灣新竹地方檢察署檢察官
被      告  廖良騰



            張文龍



上列被告等因竊盜案件，經檢察官提起公訴（108年度偵字第129
64號、109年度偵字第902號)，被告於本院準備程序中，就被訴
事實為有罪之陳述，經本院告知簡式審判程序意旨，並聽取公訴
人及被告之意見後，裁定依簡式審判程序審理，並判決如下：
    主  文
廖良騰共同犯竊盜罪，累犯，處有期徒刑伍月，如易科罰金，以
新臺幣壹仟元折算壹日；未扣案之犯罪所得冷氣機室外壓縮機貳
臺均沒收，於全部或一部不能沒收或不宜執行沒收時，均追徵其
價額。又共同犯攜帶兇器竊盜罪，累犯，處有期徒刑捌月；未扣
案之犯罪所得輪胎（含鋁圈）參顆、冷氣電腦及面板壹組均沒收
，於全部或一部不能沒收或不宜執行沒收時，均追徵其價額。
張文龍共同犯攜帶兇器竊盜罪，處有期徒刑柒月。
    事  實
一、廖良騰與真實姓名、年籍不詳之成年男子共同基於意圖為自
    己不法所有之竊盜犯意聯絡，於民國108年7月29日0時許，
    由廖良騰駕駛其向不知情之彭春淵借用之車牌號碼0000-00
    號自用小貨車搭載該不詳成年男子，前往梁朝詠所管理坐落
    於新竹縣○○鎮○○里○○○段000地號之基地台，趁無人注意之際
    ，竊取該處所裝設之冷氣機室外壓縮機2台（廠牌大同牌，
    價值共計新臺幣【下同】約11,200元），得手後以上開自用
    小貨車載運離去。嗣梁朝詠發現上開室外壓縮機遭竊後報警
    處理，經警調閱監視器錄影畫面，始循線查悉上情。
二、廖良騰、張文龍共同基於意圖為自己不法所有之竊盜犯意聯
    絡，於108年8月27日4時14分許，由廖良騰駕駛其向不知情
    之彭春淵借用之車牌號碼000-0000號自用小客車，前往連惟
    生所經營位於桃園市○○區○○路○段000巷00號之小連車坊，見
    連惟生將車牌號碼0000-00號自用小客車（未懸掛車牌，下
    稱停牌汽車）停放巷子路邊且無人看管，認有機可乘，遂分
    由廖良騰自該停牌汽車之後車廂取出客觀上足以對人之生命
    、身體、安全構成威脅，且具有危險性，可供作為兇器使用
    之鐵製套筒扳手、長棍及千斤頂等汽修工具，用以拆卸竊取
    該車之車輪輪胎（含鋁圈）3顆（共計價值約15,000元），
    另由張文龍持客觀上可供兇器使用之鐵製套筒扳手敲破該停
    牌汽車左後座之三角窗玻璃（所涉毀棄損壞罪嫌，未據告訴
    ），開啟車門後進入車內，徒手拆解竊取該車之冷氣電腦及
    面板1組（價值約8,000元），得手後由廖良騰駕駛其向彭春
    淵借用之上開自用小客車載運離去。嗣連惟生發現上開停牌
    汽車之車輪輪胎、冷氣電腦及面板遭竊後報警處理，經警調
    閱監視器錄影畫面，並在現場地面採獲菸蒂1枚送鑑後，檢
    出DNA-STR型別與張文龍相符，始循線查悉上情。
三、案經梁朝詠訴由新竹縣政府警察局新埔分局報告臺灣新竹地
    方檢察署檢察官及桃園市政府警察局龍潭分局報告臺灣桃園
    地方檢察署檢察官陳請臺灣高等檢察署檢察長核轉臺灣新竹
    地方檢察署檢察官偵查後起訴。
    理  由
壹、程序方面
　　本案被告廖良騰、張文龍所犯均係死刑、無期徒刑、最輕本
    刑為3年以上有期徒刑以外之罪，其於準備程序中就被訴事
    實均為有罪之陳述，經法官告知簡式審判程式之旨，並聽取
    公訴人、被告之意見後，本院依刑事訴訟法第273條之1第1
    項之規定，裁定進行簡式審判程序。是本案之證據調查方式
    及證據能力之有無，依刑事訴訟法第273條之2及第159條第2
    項之規定，不受同法第159條第1項、第161條之2、第161條
    之3、第163條之1及第164條至第170條規定之限制，合先敘
    明。
貳、實體方面　　
一、認定犯罪事實所憑之證據及認定之理由：
　㈠前開事實欄一、所示之犯罪事實，業據被告廖良騰於本院準
    備程序及審理時均坦承不諱（本院卷第262、269頁），核與
    證人彭春淵於警詢、偵查中之證述（臺灣新竹地方檢察署10
    8年度偵字第12964號卷【下稱竹檢偵12964號卷】第13至16
    、119至120頁）、證人即告訴人梁朝詠於警詢中之證述（竹
    檢偵12964號卷第17至20頁）相符，並有監視器錄影畫面擷
    圖14張（竹檢偵12964號卷第51至53、64至68頁）、被竊現
    場照片6張（竹檢偵12964號卷第61至63頁）附卷可稽；前開
    事實欄二、所示之犯罪事實，業據被告廖良騰於警詢及偵查
    中、被告張文龍於偵查中，且均於本院準備程序及審理時坦
    承不諱（臺灣桃園地方檢察署108年度偵字第34188號卷【下
    稱桃檢偵34188號卷】第9至11、臺灣新竹地方檢察署109年
    度偵字第902號卷【下稱竹檢偵902號卷】第47至49頁、本院
    卷第263、269頁），核與證人連惟生於警詢中之證述（桃檢
    偵34188號卷第59至61頁）相符，並有內政部警政署刑事警
    察局108年10月18日刑生字第1080089013號鑑定書1份（桃檢
    偵34188號卷第45至46頁）、被竊現場照片46張（桃檢偵341
    88號卷第49至56頁）、監視器錄影畫面擷圖4張（桃檢偵341
    88號卷第69至70頁）在卷可稽，足認被告廖良騰、張文龍上
    開任意性自白，核與事實相符，均堪予採信。
　㈡本案事證明確，被告廖良騰、張文龍上開犯行，均洵堪認定
    ，自應依法予以論罪科刑。　　　
二、論罪科刑：
　㈠核被告廖良騰就事實欄一、所為，係犯刑法第320條第1項之
    竊盜罪；被告廖良騰、張文龍就事實欄二、所為，均係犯刑
    法第321條第1項第3款之攜帶兇器竊盜罪。
　㈡被告廖良騰與真實姓名、年籍不詳之成年男子就事實欄一、
    所示犯行；被告廖良騰、張文龍就事實欄二、所示犯行，有
    犯意聯絡及行為分擔，均應論以共同正犯。
　㈢被告廖良騰所犯上開2次犯行，犯意各別，行為互殊，應予分
    論併罰。
　㈣按二以上徒刑之執行，應以核准開始假釋之時間為基準，限
    於原各得獨立執行之刑，均尚未執行期滿，始有依刑法第79
    條之1第1、2項規定，合併計算其最低應執行期間，同時合
    併計算其假釋後殘餘刑期之必要。倘假釋時，其中甲罪徒刑
    已執行期滿，則假釋之範圍應僅限於尚殘餘刑期之乙罪徒刑
    ，其效力不及於甲罪徒刑。縱監獄將已執行期滿之甲罪徒刑
    與尚在執行之乙罪徒刑合併計算其假釋最低執行期間，亦不
    影響甲罪業已執行完畢之效力。裁判確定後犯數罪，受二以
    上徒刑之執行（非屬合併處罰範圍）者，其假釋有關期間如
    何計算，有兩種不同見解：其一為就各刑分別執行，分別假
    釋，另一則為依分別執行，合併計算之原則，合併計算假釋
    有關之期間。為貫徹監獄行刑理論及假釋制度之趣旨，並維
    護受刑人之利益，自以後者為可取，固為刑法第79條之1增
    訂之立法意旨。惟上開放寬假釋應具備「最低執行期間」條
    件之權宜規定，應與累犯之規定，分別觀察與適用。併執行
    之徒刑，本係得各別獨立執行之刑，對同法第47條累犯之規
    定，尚不得以前開規定另作例外之解釋，倘其中甲罪徒刑已
    執行期滿，縱因合併計算最低應執行期間而在乙罪徒刑執行
    中假釋者，於距甲罪徒刑期滿後之假釋期間再犯罪，即與累
    犯之構成要件相符，仍應以累犯論（最高法院103年度第1次
    刑事庭會議決議、104年度第7次刑事庭會議決議參照）；次
    按，就數罪併罰案件，刑法第50條、第51條，僅係規範數罪
    所宣告刑應如何定其應執行刑之問題，基於數宣告刑，應有
    數刑罰權之本質，倘併罰之數罪中，有一罪或部分之罪，其
    刑已於定執行刑之裁定前執行完畢者，並不因嗣後定執行刑
    而影響其刑已執行完畢之事實，於其執行完畢，5年以內故
    意再犯有期徒刑以上之罪者，固當成立累犯。除此之外，於
    數罪併罰已定執行刑之情形，刑法第47條第1項所謂「執行
    完畢」，仍應指所定之執行刑全部執行完畢者而言（最高法
    院108年度台非字第73號刑事判決意旨參照）。查被告廖良
    騰前①因竊盜案件，經本院以101年度審易字第409號判決判
    處有期徒刑8月確定；②因違反毒品危害防制條例案件，經本
    院以101年度審訴字第355號判決判處有期徒刑7月、7月、4
    月、4月，應執行有期徒刑1年6月確定；③因竊盜案件，經本
    院以101年度審易字第462號判決判處有期徒刑8月、8月、4
    月、4月、4月，應執行有期徒刑1年8月確定；④因贓物案件
    ，經本院以101年度審易字第704號判決判處有期徒刑3月確
    定；⑤因違反槍砲彈藥刀械管制條例案件，經本院以102年度
    訴字第41號判決判處有期徒刑1年4月，併科罰金新臺幣2萬
    元確定；⑥因妨害自由案件，經本院以102年度審訴字第12號
    判決判處有期徒刑8月，嗣經上訴，經臺灣高等法院於102年
    6月20日，以102年度上訴字第1031號判決駁回上訴確定；⑦
    因違反毒品危害防制條例案件，經本院以101年度審訴字第6
    88號判決判處有期徒刑8月、8月、5月、5月，應執行有期徒
    刑1年11月確定。上開①至④案件，經本院以103年度聲字第85
    5號裁定應執行有期徒刑3年10月確定（刑期起算日為101年1
    0月1日，指揮書執行完畢日為105年7月31日，下稱甲案）；
    上開⑤至⑦案件，經臺灣高等法院以103年度聲字第2171號裁
    定應執行有期徒刑3年6月確定（下稱乙案），上揭甲、乙案
    經入監接續執行後，於106年8月15日縮短刑期假釋出監並付
    保護管束，嗣經撤銷假釋，應執行殘刑有期徒刑2年又27日
    等情，有臺灣高等法院被告前案紀錄表1份在卷足考。而上
    開甲案之執行期滿日為105年7月31日，其係於106年8月15日
    始假釋出監，堪認其所犯甲案各罪均已執行完畢，詎其又於
    受有期徒刑執行完畢後，5年以內故意再犯本件有期徒刑以
    上之罪，為累犯，且本院認本件加重最低本刑並無罪刑不相
    當之情形，爰依刑法第47條第1項之規定，加重其刑。至被
    告張文龍前因竊盜等案件，經臺灣桃園地方法院以100年度
    聲字第3366號裁定應執行有期徒刑8年6月15日，嗣經提起抗
    告及再抗告，分別經臺灣高等法院以100年度抗字1315號撤
    銷改定應執行有期徒刑11年、最高法院以101年度台抗字第3
    8號裁定駁回再抗告而確定，並於107年1月16日假釋出監，
    嗣經撤銷假釋，應執行殘刑有期徒刑3年1月27日等情，有臺
    灣高等法院被告前案紀錄表1份附卷可佐，是被告張文龍於
    數罪併罰已定執行刑之情形，雖執行期間即獲准假釋出監，
    但嗣後其假釋既遭法務部依法撤銷而尚未執行完畢，即與累
    犯之要件不合，檢察官起訴意旨認被告張文龍於本件有累犯
    之適用，容有誤會。
　㈤爰以行為人之責任為基礎，審酌被告廖良騰、張文龍前均已
    有多次竊盜前科，素行難謂良好，竟不知戒慎其行，再犯竊
    盜他人財物，侵害他人財產法益，嚴重危害社會信賴關係與
    治安，顯然欠缺法治及尊重他人財產權之觀念，行為殊值非
    難；復衡酌被告廖良騰、張文龍最終坦承犯罪之犯後態度，
    並考量其等犯罪之動機、目的、手段、本件犯罪所生之損害
    程度及被害人對於本案量刑之意見（本院卷第271頁），暨
    被告廖良騰自述國中畢業，入監前從事配管鐵工為業，未婚
    、無子女，家庭經濟狀況勉持；被告張文龍自述高中肄業，
    入監前從事裝潢為業，已離婚、有一名成年子女，家庭經濟
    狀況勉持（本院卷第270頁）等一切情狀，分別量處如主文
    所示之刑，並就被告廖良騰得易科罰金部分諭知易科罰金之
    折算標準。
三、沒收：
　㈠按犯罪所得，屬於犯罪行為人者，沒收之；前二項之沒收，
    於全部或一部不能沒收或不宜執行沒收時，追徵其價額，刑
    法第38條之1第1項、第3項分別定有明文。有關共同正犯犯
    罪所得之沒收、追繳或追徵，採沒收或追徵應就各人所分得
    者為之之見解。所謂各人「所分得」，係指各人「對犯罪所
    得有事實上之處分權限」，法院應視具體個案之實際情形而
    為認定：倘若共同正犯各成員內部間，對於不法利得分配明
    確時，固應依各人實際分配所得沒收；然若共同正犯成員對
    不法所得並無處分權限，其他成員亦無事實上之共同處分權
    限者，自不予諭知沒收；至共同正犯各成員對於不法利得享
    有共同處分權限時，則應負共同沒收之責。至於上揭共同正
    犯各成員有無犯罪所得、所得數額，係關於沒收、追繳或追
    徵標的犯罪所得範圍之認定，因非屬犯罪事實有無之認定，
    並不適用「嚴格證明法則」，無須證明至毫無合理懷疑之確
    信程度，應由事實審法院綜合卷證資料，依自由證明程序釋
    明其合理之依據以認定之（最高法院104年度台上字第3937
    號判決同此見解）。查被告廖良騰就事實欄一、竊得之財物
    為冷氣機室外壓縮機2臺，未據扣案，且未實際發還被害人
    ；被告廖良騰、張文龍就事實欄二、竊得之財物為輪胎（含
    鋁圈）3顆、冷氣電腦及面板1組，均交由被告廖良騰拿走等
    情，業據被告廖良騰、張文龍於本院準備程序中陳述甚詳（
    本院卷第263至264頁），均未據扣案，且未實際發還被害人
    ，爰依刑法第38條之1第1項前段、第3項規定，於被告廖良
    騰各該罪刑項下分別宣告沒收，並於全部或一部不能沒收或
    不宜執行沒收時，均追徵其價額。
　㈡又被告廖良騰、張文龍用以犯事實欄二、所示加重竊盜犯行
    所用之鐵製套筒扳手、長棍、千斤頂等工具，係自被竊車輛
    後車廂取出使用，均非屬被告所有，爰不予宣告沒收或追徵
    。
據上論斷，應依刑事訴訟法第273條之1第1項、第299條第1項前
段，判決如主文。
本案經檢察官楊仲萍提起公訴，檢察官劉得為到庭執行職務。
中　　華　　民　　國　　110 　年　　3 　　月　　18　　日
                  刑事第三庭　　法　官  王靜慧　
以上正本證明與原本無異。　　　　　　　　　
如不服本判決應於收受判決後20日內向本院提出上訴書狀，並應
敘述具體理由。其未敘述上訴理由者，應於上訴期間屆滿後20日
內向本院補提理由書(均須按他造當事人之人數附繕本)「切勿逕
送上級法院」。
                                書記官  林曉郁 
中　　華　　民　　國　　110 　年　　3 　　月　　18　　日
附錄本案論罪科刑法條：
中華民國刑法第320條第1項
意圖為自己或第三人不法之所有，而竊取他人之動產者，為竊盜
罪，處五年以下有期徒刑、拘役或五十萬元以下罰金。
中華民國刑法第321條第1項
犯前條第一項、第二項之罪而有下列情形之一者，處六月以上五
年以下有期徒刑，得併科五十萬元以下罰金：
一、侵入住宅或有人居住之建築物、船艦或隱匿其內而犯之。
二、毀越門窗、牆垣或其他安全設備而犯之。
三、攜帶兇器而犯之。
四、結夥三人以上而犯之。
五、乘火災、水災或其他災害之際而犯之。
六、在車站、港埠、航空站或其他供水、陸、空公眾運輸之舟、
    車、航空機內而犯之。